臺灣基隆地方法院刑事判決　　　　　　　　　　　　　九十三年度易緝字第一八號
　　公　訴　人　臺灣基隆地方法院檢察署檢察官
　　被　　　告　甲○○　男　四.
右列被告因違反毒品危害防制條例案件，經檢察官提起公訴（九十三年度毒偵字第五
六０號）及併案審理（九十三年度毒偵字第一九一一號），本院合議庭裁定由受命法
官獨任進行簡式審判程序，茲判決如左：
    主  文
甲○○連續施用第二級毒品，累犯，處有期徒刑壹年。
扣案之毒品安非他命壹包毛重約零點陸伍公克均沒收銷燬之。
    事  實
一、甲○○前於民國（下同）九十年間，因違反毒品危害防制條例案件，經法院於九
    十一年八月十九日判處有期徒刑八月確定，於九十二年十二月八日假釋中付保護
    管束出監（執行完畢日期為九十二年十二月十五日），假釋期滿未經撤銷以已執
    行論。
二、甲○○前因施用毒品案件，先後二次經觀察、勒戒後，均認無繼續施用毒品之傾
    向，分別由本院於八十七年八月五日以八十七年度易字第一八三號判決免刑及臺
    灣基隆地方法院檢察署檢察官於八十八年九月二十八日以八十八年度毒偵字第三
    九九號為不起訴處分確定；復因施用第二級毒品安非他命案件，再依本院八十八
    年度毒聲字第二四二四號裁定送強制戒治，並經本院以八十九年度簡上字第五０
    號判處有期徒刑六月確定。詎不思悔改，復基於概括之犯意，自九十三年二月十
    八日起至同年十月三日止，連續在基隆市○○路二九二巷一之三六號住處，以將
    毒品安非他命放入玻璃管內加熱產生煙霧後再予施用之方式，施用第二級毒品安
    非他命，平均二、三天施用一次。嗣分別為警於（一）九十三年二月十八日十一
    時十七分許，持本院法官核發之搜索票，在基隆市○○路二九二巷一之三六號住
    處查獲，經採尿送驗呈安非他命陽性反應；（二）九十三年十月八日十九時二十
    分許，在台北縣瑞芳鎮○○路一一五巷口查獲，並扣得毒品安非他命一包毛重０
    ．六五公克。
三、案經基隆市警察局第三分局、第二分局報請台灣基隆地方法院檢察署檢察官偵查
    起訴及移送併案審理。
    理  由
一、本件被告甲○○所犯者非為死刑、無期徒刑、最輕本刑為三年以上有期徒刑之罪
    或高等法院管轄第一審案件，其於準備程序進行中，先就被訴事實為有罪之陳述
    ，經告知其簡式審判程序之旨，並聽取公訴人之意見後，本院依刑事訴訟法第二
    百七十三條之一第一項之規定，裁定由受命法官獨任進行簡式審判程序，合先敘
    明。
二、右開事實，業經被告甲○○自白不諱，且被告為警查獲後，經警員採集其之尿液
    物尿液檢驗報告、基隆市衛生局基衛檢壹字第０九三００一五一０六號檢驗成績
    書各乙紙附卷可稽，並有扣得毒品安非他命一包毛重０．六五公克扣案可資佐證
    ，被告自白施用毒品之事實顯與事實相符。又被告前因施用毒品案件，先後二次
    經觀察、勒戒後，均認無繼續施用毒品之傾向，分別由本院於八十七年八月五日
    以八十七年度易字第一八三號判決免刑及臺灣基隆地方法院檢察署檢察官於八十
    八年九月二十八日以八十八年度毒偵字第三九九號為不起訴處分確定；復因施用
    第二級毒品安非他命案件，再依本院八十八年度毒聲字第二四二四號裁定送強制
    戒治，並經本院以八十九年度簡上字第五０號判處有期徒刑六月確定等情，有不
    起訴處分書、判決書、台灣高等法院被告全國前案紀錄表附卷可證。本件事證明
    確，被告施用毒品犯行，洵堪認定。
三、查安非他命係毒品危害防制條例第二條第二項第二款所定之第二級毒品，被告予
    以施用，核其所為，係犯毒品危害防制條例第十條第二項施用第二級毒品之罪。
    被告施用第二級毒品前後，持有第二毒品之低度行為，應為施用毒品之高度行為
    所吸收，不另論罪。又其先後多次施用第二級毒品之犯行，時間緊接，犯罪構成
    要件相同，顯係基於概括犯意為之，為連續犯，應依刑法第五十六條之規定論以
    一罪，並加重其刑。未經公訴人起訴部分，與本院認有罪部分，有連續犯之裁判
    上一罪關係，本院自得併予審理。又查，被告曾有如事實欄所載之犯罪科刑及執
    行等情，有臺灣高等法院被告全國前案紀錄表、臺灣高等法院檢察署刑案記錄簡
    覆表各乙件在卷可按，其於有期徒刑執行完畢後，五年內再犯有期徒刑以上之罪
    ，為累犯，應依法遞予加重其刑。爰審酌被告犯罪之動機、吸食頻率、曾有施用
    毒品之前科仍不知悔改，一再犯下本案，惟其所犯之施用毒品犯行乃戕害自己身
    心健康等一切情狀，量處如主文所示之刑，以示儆懲。扣案之毒品安非他命毛重
    ０．六五公克，為查獲之毒品，應依法宣告沒收銷燬之。
四、據上論斷，應依刑事訴訟法第二百七十三條之一第一項、第二百九十九條第一項
    前段，毒品危害防制條例第第十條第二項、第十八條第一項前段，刑法第十一條
    前段、第五十六條、第四十七條，判決如主文。
本案經檢察官林伯宇到庭執行職務。
中　　　華　　　民　　　國　　九十三　　年　　  十一 　 月　  十二 　 　日
                                臺灣基隆地方法院刑事第二庭
                                        法      官  齊　潔
右正本證明與原本無異。
對於本件判決如有不服，應於收受送達後十日內，向本院提出上訴書狀，上訴於臺灣
高等法院，並按他造當事人之人數附具繕本。
                                        書　記　官  莊國南
中　　　華　　　民　　　國　　九十三　　年　　  十一　　月　　十二　  　日
附錄論罪法條：
毒品危害防制條例第十條第二項：
施用第二級毒品者，處三年以下有期徒刑。
毒品危害防制條例第十八條第一項：
查獲之第一、二級毒品及專供製造或施用第一、二級毒品之器具，不問屬於犯人與否
，均沒收銷燬之；查獲之第三、四級毒品及製造或施用毒品之器具，無正當理由而擅
自持有者，均沒入銷燬之。但合於醫藥、研究或訓練之用者，得不予銷燬。
